最　高　行　政　法　院　裁　定
　　　　　　　　　　　　　　　　　　 94年度裁字第02491號
聲　請　人　建華證券股份有限公司
代　表　人　乙○○
訴訟代理人　甲○○
　　　　　　林瑞彬律師
上列聲請人因與相對人財政部臺北市國稅局間營利事業所得稅事
件，對於中華民國93年12月30日本院93年度裁字第01693號裁定
，聲請再審。本院裁定如下：
　　主  文
再審之聲請駁回。
再審訴訟費用由聲請人負擔。
　　理  由
一、按當事人對於本院所為裁定聲請再審，必須原裁定具有行政
    訴訟法第273條第1項、第2項所列情形之一者，始得為之。
    而行政訴訟法第273條第1項第1款所稱適用法規顯有錯誤，
    係指原判決所適用之法規與該案應適用之現行法規相違背，
    或與解釋判例有所牴觸者而言。
二、本件聲請人前因營利事業所得稅事件，提起撤銷訴訟，經臺
    北高等行政法院89年度訴字第3297號判決（下稱原審判決）
    認為無理由而駁回。聲請人提起上訴，經本院92年度裁字第
    1024號裁定（下稱前裁定）認聲請人對於原審判決提起上訴
    ，僅依其一己之法律見解，指摘原審判決適用財政部85年8
    月9日臺財稅第000000000號函釋有所違誤。惟對於原審判決
    有何不適用法規或適用法規不當之情事，並未具體指摘，並
    揭示該法規之條項或其內容、或成文法以外之法則及其意旨
    、或司法院解釋或本院判例之字號或內容，難認已合法表明
    上訴理由等情。因而認為上訴不合法，諭知駁回上訴。聲請
    人認前裁定有行政訴訟法第273條第1項第1款規定適用法規
    顯有錯誤之再審事由，聲請再審，經本院93年度裁字第1693
    號裁定（下稱原裁定）駁回。聲請人復以原裁定有同法條同
    款適用法規顯有錯誤之再審事由，聲請再審。
三、查原裁定係以：聲請人對前裁定聲請再審，僅一再述其在
    前此各程序起訴狀所述之實體上及程序上法律關係之理由，
    然對於前裁定以聲請人前程序之上訴為不合法而予駁回，有
    如何法定再審事由之具體情事，則未指及，況前裁定對聲請
    人所訴各節，均已一一論駁，甚為詳盡，聲請意旨仍執前審
    上訴意旨之理由，指摘前裁定不當，無非係聲請人持其主觀
    法律見解之歧異，斤斤指摘，其再審之聲請難謂合法，而予
    裁定駁回。
四、再審意旨雖稱於前程序提起上訴時，已指出原審判決錯誤適
    用及解釋財政部85年8月9日臺財稅第000000000號、85年4月
    20日臺財稅第851902181號函釋，具體指摘原審判決違背法
    令之情形，即原審判決顯有未適用所得稅法第4條之1之違法
    ，前裁定及原裁定顯有未予適用之違法等等。惟查本院前裁
    定既認為上訴不合法而諭知駁回上訴，無從進而審究實體上
    理由，自無適用所得稅法第4條之1之可能，實無不予適用之
    違法。聲請人於前程序提起上訴時，並未指出原審判決有未
    適用所得稅法第4條之1之情形，前裁定認為未具體指摘有何
    不適用法規或適用法規不當之情事，實無違誤。原裁定以聲
    請人未具體表明再審事由，其再審之聲請不合法，予以駁回
    ，亦無從進而審究實體上理由，自亦無適用所得稅法第4條
    之1之可能，實無不予適用之違法。核無行政訴訟法第273條
    第1項第1款適用法規顯有錯誤之再審理由，聲請人據以對本
    院原裁定聲請再審，難認為有理由，應予駁回。
五、依行政訴訟法第283條、第278條第2項、第104條、民事訴訟
    法第95條、第78條，裁定如主文。
中　　華　　民　　國　　94　　年　　11　　月　 17 　　日
                  第四庭審判長法  官　趙　永　康
                              法  官　鄭　淑　貞
                              法  官　黃　淑　玲
                              法  官　侯　東　昇
                              法  官  林  文  舟
以  上  正  本  證  明  與  原  本  無  異
中　　華　　民　　國　　94　　年　　11　　月　　18　　日
　　　　　　　　　　　　　　　書記官　莊　俊　亨
